【裁判字號】    92,易緝,165
【裁判日期】    920814
【裁判案由】    竊盜等
【裁判全文】
臺灣高雄地方法院刑事判決                        九十二年度易緝字第一六五號
    公  訴  人  臺灣高雄地方法院檢察署檢察官
    被      告  丙○○
右列被告因竊盜案件，經檢察官提起公訴（九十年度偵字第一九五六０號），於本院
以九十一年易字第三八一號案件審理中，因被告逃匿而通緝報結該案，嗣於民國九十
一年十二月十七日緝獲被告後另行分案續行審理（九十二年易緝字第四號），惟於本
院審理中被告再度逃匿，又通緝報結該案，嗣於民國九十二年七月四日緝獲被告後再
續行審理，本院判決如左：
    主  文
丙○○竊盜，累犯，處有期徒刑拾月；又意圖為自己不法之所有，以詐術使人將本人
之物交付，累犯，處有期徒刑拾月。應執行有期徒刑壹年陸月。
    事  實
一、丙○○前有竊盜、妨害兵役、詐欺、偽造文書等犯罪前科，嗣於民國八十五年間
    ，因贓物案件，經判處有期徒刑六月，於八十五年九月十日執行完畢。
二、丙○○意圖為自己不法之所有，於八十七年七月間某日晚間八時許，在高雄市○○區○○街四十七號前，竊取甲○○所有之光陽牌、車號ＪＣＬ─七四六號重型
    機車一輛（連同引擎號碼ＳＡ二五ＡＸ─二００六八七號之車體遭竊），得手後
    ，丙○○復另行起意，意圖為自己不法之所有，於同年七月二十五日晚間八時許
    ，至乙○○所開設位於高雄市○○區○○街五一七號機車行，向乙○○佯稱欲購
    買機車，並要求先行試車，使乙○○誤以為真而交付車號ＰＱＺ─九○二號之黑
    色、光陽牌、一二四ＣＣ機車一輛（與前開機車之廠牌、型式均相同），供丙○○試騎，丙○○即乘試車之機會將乙○○所交付之機車騎走並逃逸無蹤，詐取得
    手後，丙○○即將乙○○所有機車上之引擎（引擎號碼ＧＹ六Ｄ─七０八０一五
    號）拆換至前述自甲○○竊得之機車上（即由甲○○機車之車體及車牌，與乙○○機車之引擎拼裝而成）。嗣丙○○於八十七年十一月初某日，在高雄市鹽埕區
    將上開組裝後之贓車交付顏瑞慶（經另案判處無罪確定）作為債務之抵押，顏瑞
    慶則於八十七年十二月間某日將該機車借予不知情之陳金德（經檢察官為不起訴
    處分確定）使用，嗣於八十八年三月十二日中午十二時四十分許，陳金德騎乘上
    述贓車行經高雄市○○區○○路與十全路口時為警查獲，因而循線得悉上情。
三、案經臺灣高雄地方法院（下稱本院）於審理九十年易緝字第七四號丙○○被訴贓
    物罪嫌案件後，依職權函送由臺灣高雄地方法院檢察署檢察官偵查後提起公訴。
    理  由
一、訊據被告丙○○固供承有交付一輛機車予案外人顏瑞慶之事實，惟矢口否認有竊
    盜及詐欺取財犯行，辯稱：這部機車我從車行騎出來時就已經是這樣子了，我並
    沒有加以拆換零件或組裝，且當初我是向機車行說要分期付款買車，車行同意後
    我才將機車騎走，並非行竊或詐欺而來云云。經查：
（一）本件為警查獲之機車，車牌及車體部分係證人甲○○所有、而於八十七年七月
      十五日連同編號ＳＡ二五ＡＸ─二○○六八七號引擎遭竊等情，業經證人甲○○於警訊及本院九十年易緝字第七四號案件審理中證述綦詳（見八十八年三月
      十二日警訊筆錄、本院九十年度易緝字第七四號案件九十年五月二十二日、八
      月十六日訊問筆錄），並有贓物領具一紙附卷可佐。至該查獲之機車，其引擎
      部分則係證人乙○○所有、原附於車號ＰＱＺ─九○二號同廠牌、同型式機車
      （均為光陽牌、一二四ＣＣ）之引擎，而乙○○所有之上開機車，係被告於八
      十七年七月二十五日晚間八時許，在乙○○所開設位於高雄市○○區○○街五
      一七號機車行，佯稱欲購買機車並要求先行試車，使乙○○誤以為真而交付機
      車供被告試騎，被告乃乘機將機車騎走而逃逸無蹤等情，並據證人乙○○於本
      院前述贓物案件之九十年五月二十二日、八月三十日審理時證述綦詳，且當庭
      指認行為人為被告無誤。是本件查獲之車輛，實係由甲○○所失竊機車之車體
      及車牌，與被告向乙○○詐欺取得之機車之引擎拼裝而成，已堪認定。是被告
      空言辯稱：所查獲之機車係經車行老闆乙○○同意後始將機車騎走云云，顯與
      常情及事實均不相符，不足採信。
（二）被告對於上述被查獲機車之來源，前於八十八年十二月二十二日之偵查中先是
      辯稱：該車是陳銀德過世前給我的，約於八十七年六月間，當時即無車牌、行
      照云云，而於九十年七月三十日本院訊問時，經詢以「有無向陳銀德收受車子
      ？」，被告卻答稱「我不知道」等語，其嗣於九十年八月三十日本院審理時，
      又改稱：陳銀德的真名是陳銀潮等語（以上歷次筆錄影本，均附於八十八年他
      字第六四八號其他卷宗內）；且查，被告於本院九十二年七月三十一日審理期
      日庭訊時，原先係辯稱「該車係經車行同意而騎用」，而均未提及「陳銀德」
      ，經本院詢以「陳銀德、陳銀潮是誰」，其始答稱「我不認識陳銀德，陳銀潮
      則是我結拜的大哥，我之前照顧過他，後來他就將本件查獲之機車給我騎」等
      語（見本院當日審判筆錄），綜上，被告對本件機車之來源，前後供詞反覆且
      相互矛盾，自均難採信。況按，被告自警訊起至本院審理時為止均無法提供「
      陳銀德」或「陳銀潮」之資料（包括聯絡電話、住所地等）以供查證，益足證
      上述「陳銀德」、「陳銀潮」者，均係被告所捏造用以掩飾其犯行之虛構人物
      ，亦即被告實際上並未自任何他人手中收受本件查獲機車。準此，參酌證人甲○○之機車失竊於先、而乙○○之機車為被告詐騙於後等情，應認本件查獲之
      機車，係被告於竊得甲○○之機車後，始再前往乙○○之機車行，假購車試車
      之名，乘機將乙○○之機車騎走，並將乙○○機車上之引擎拆換於自甲○○竊
      得之機車上之犯罪事實，已可認定。
綜上所述，本案事證已臻明確，被告犯行洵可認定。
二、核被告所為，係犯刑法第三百二十條第一項之竊盜罪及同法第三百三十九條第一
    項之詐欺取財罪。其所犯上開二罪，乃犯意各別，行為互異，應予分論併罰。查
    被告前有竊盜、妨害兵役、詐欺、偽造文書等犯罪前科，嗣於八十五年間，因贓
    物案件，經判處有期徒刑六月，於八十五年九月十日執行完畢等情，有台灣高雄
    地方法院檢察署刑案資料查註紀錄表、本院被告院內索引卡紀錄表及台灣高等法
    院被告全國前案紀錄表各一紙在卷可憑，其於有期徒刑執行完畢後五年內再犯本
    件有期徒刑以上之罪，為累犯，均應依刑法第四十七條規定加重其刑。審酌被告
    前已有竊盜、詐欺等前科，竟仍不思悔改而再犯本案，參酌其犯罪動機、手段與
    竊盜詐欺所得之財物，又犯罪後猶飾詞矯飾，顯毫無悔意等一切情狀，酌分別量
    處如主文所示之刑，並定其應執行之刑，以資懲儆。
三、據上論斷，應依刑事訴訟法第二百九十九條第一項前段、刑法第三百二十條第一
    項、第三百三十九條第一項、第四十七條、第五十一條第五款，罰金罰鍰提高標
    準條例第一條前段，判決如主文。
本案經檢察官黃俊嘉到庭執行職務。
中      華      民      國      九十二      年    八    月    十四   日
                                  臺灣高雄地方法院刑事第十三庭
                                      法  官  周玉群
右正本證明與原本無異。
如不服本判決，應於判決送達後十日內，向本院提出上訴狀。
                                      書記官  陳瓊芳
中      華      民      國      九十二      年    八    月    十四      日
附錄法條：
中華民國刑法第三百二十條第一項 (普通竊盜罪)：
  意圖為自己或第三人不法之所有，而竊取他人之動產者，為竊盜罪，處五年以下有
  期徒刑、拘役或五百元以下罰金。
中華民國刑法第三百三十九條第一項(普通詐欺罪)：
  意圖為自己或第三人不法之所有，以詐術使人將本人或第三人之物交付者，處五年
  以下有期徒刑、拘役或科或併科一千元以下罰金。


司法院資訊處製作；財團法人民間司法改革基金會備份。
